臺灣新北地方法院三重簡易庭簡易民事判決
                                   111年度重簡字第1123號
原      告  林哲安  
訴訟代理人  林琦正    住○○市○○區○○路000○0號4樓  被      
告  蕭秀玲    住○○市○○區○○路000巷00號00樓

上列當事人間請求給付票款事件，經本院於民國111年9月13日言
詞辯論終結，本院判決如下：
    主      文
被告應給付原告新臺幣壹拾陸萬貳仟元，及自民國一百零七年十
一月五日起至清償日止，按年息百分之六計算之利息。
訴訟費用由被告負擔。
本判決得假執行。
    事實及理由
一、原告主張：原告持有被告於民國107年11月5日所簽發、票據
    號碼為AK0000000號，票面金額為新臺幣（下同）162,000元
    、付款人為永豐銀行板新分行之支票1紙(下稱系爭支票)。
    詎屆期為付款之提示，未獲付款。為此，爰依票據之法律關
    係提起本件訴訟，求為判決：如主文第1項所示。
二、被告則以：系爭票據為伊所簽發，是以前的鄰居即訴外人劉
    麗英週轉不靈，劉麗英與先生即訴外人陳根旺向伊拜託調票
    ，伊一時心軟才幫忙，伊有要求一定要過票等語置辯，併為
    答辯聲明：原告之訴駁回。
三、按票據債務人不得以自己與發票人或執票人之前手間所存抗
    辯之事由對抗執票人；在票據上簽名者，依票上所載文義負
    責；發票人應照支票文義擔保支票之支付，票據法第13條、
    第5條、第126條分別定有明文。又支票乃文義證券及無因證
    券，證券上之權利義務悉依證券上所載文句而決定其效力，
    從而支票上權利，依支票文義而發生，與其基礎之原因關係
    各自獨立，支票上權利之行使不以其原因關係存在為前提，
    故其原因關係不存在或無效時，執票人仍得依支票文義行使
    其權利（最高法院49年台上字第334號判例意旨參照），此
    即為票據之文義性及無因性原則。經查，系爭支票為被告所
    開立，為被告所不爭執，且兩造就系爭支票並非直接前後手
    之關係，亦據兩造陳明在卷，被告自不得執其與原告前手間
    之原因關係對抗原告，是被告上開所辯理由尚不足以對抗原
    告，而被告既為系爭支票之發票人，即應依支票文義擔保付
    款，則原告主張被告應負支付系爭支票之票款責任，洵屬有
    據，自屬可採。
四、按支票不獲付款時，執票人於行使或保全支票上權利之行為
    後，對於背書人、發票人及支票上其他債務人得行使追索權
    ；執票人向支票債務人行使追索權時，得請求自為付款提示
    日起之利息，如無約定利率者，依年利六釐計算，票據法第
    144條、第85條第1項、第133條分別定有明文。從而，原告
    本於票據之法律關係，請求判決如主文所示之金額及法定遲
    延利息，為有理由，應予准許。
五、本件係適用簡易訴訟程序所為被告敗訴之判決，應依職權宣
    告假執行。
六、本件事證已臻明確，兩造其餘攻擊防禦方法及證據資料，經
    本院斟酌後，認均不足以影響本判決之結果，自無逐一詳予
    論駁之必要，併此敘明。
七、訴訟費用負擔之依據：民事訴訟法第78條。
中　　華　　民　　國　　111 　年　　9 　　月　　23　　日
                        臺灣新北地方法院三重簡易庭 
                              法  官  洪任遠
以上正本係照原本作成。
如不服本判決，應於送達後20日內，向本院提出上訴狀，並表明
上訴理由，如於本判決宣示後送達前提起上訴者，應於判決送達
後20日內補提上訴理由書（須附繕本）。
中　　華　　民　　國　　111 　年　　9 　　月　　23　　日
                              書記官  楊家蓉